臺灣屏東地方法院刑事判決　　　　　　100年度交易字第270號
公　訴　人　臺灣屏東地方法院檢察署檢察官
被　　　告　劉慶茂
上列被告因公共危險案件，經檢察官提起公訴（100 年度偵字第
5058號），嗣因被告就被訴事實為有罪之陳述，經告知簡式審判
程序之旨，並聽取當事人之意見後，本院合議庭裁定改由受命法
官獨任依簡式審判程序進行，本院判決如下：
    主  文
劉慶茂犯不能安全駕駛動力交通工具罪，處拘役貳拾日，如易科
罰金，以新臺幣壹仟元折算壹日。
    事  實
一、劉慶茂於民國100 年4 月25日下午6 時許，在屏東縣屏東市
    ○○路159 號友人住處飲用洋酒後，明知其服用酒類後已達
    不能安全駕駛動力交通工具之程度，竟仍於同日晚上8 時許
    ，駕駛車牌號碼P4-1667 號自小貨車上路。嗣於同日晚上9
    時36分，在屏東縣屏東市○○路703 號前，不慎倒車撞及由
    吳美慧所駕駛、正停等紅燈之車牌號碼6159-XA 號自小客車
    而肇事，劉慶茂肇事後，留在現場等候，於有偵查犯罪職權
    之機關或公務員尚未發覺其犯罪前，主動向據報到場之員警
    張宗景表明其為肇事者及酒後駕車，自首而接受裁判，嗣經
    警對其施以酒精濃度測試，並測得其呼氣所含酒精濃度達每
    公升0.27毫克。
二、案經屏東縣政府警察局屏東分局報告臺灣屏東地方法院檢察
    署檢察官偵查起訴。
    理  由
一、本件被告所犯係死刑、無期徒刑、最輕本刑為3 年以上有期
    徒刑以外之罪，其於準備程序中就被訴事實為有罪之陳述，
    經法官告知簡式審判程序之旨，並聽取公訴人及被告之意見
    後，本院依刑事訴訟法第273 條之1 第1 項之規定，裁定進
    行簡式審判程序。又簡式審判程序之證據調查，依刑事訴訟
    法第273 條之2 規定，不受同法第159 條第1 項審判外陳述
    排除之限制，再被告對於卷內之各項證據，亦不爭執證據能
    力，故卷內所列之各項證據，自得作為證據，先予敘明。
二、訊據被告對於上揭時、地，飲用酒類後，因酒醉已達不能安
    全駕駛動力交通工具之程度，仍駕駛動力交通工具在道路上
    行駛之犯行，業已坦承不諱( 本院卷第20頁背面），並有酒
    精測定紀錄表、刑法第185 條之3 案件測試觀察紀錄表、道
    路交通事故調查報告表（一）、（二）、道路交通事故現場
    圖、屏東縣政府警察局舉發違反道路交通管理事件通知單影
    本各1 份及現場照片12張附卷可稽，本案事證明確，被告上
    揭服用酒類不能安全駕駛動力交通工具而駕駛之犯行，洵堪
    認定，應予依法論科。
三、按刑法第185 條之3 規定所謂「不能安全駕駛」，係抽象危
    險犯，並不以發生具體危險為必要，而對於呼氣酒精濃度已
    達每公升0.55毫克（0.55ＭＧ＼Ｌ）以上，肇事率為一般正
    常人之10倍，認為已達不能安全駕車之標準；至於上揭數值
    以下之行為，如輔以其他客觀事實得作為「不能安全駕駛」
    之判斷時，亦應依刑法第185 條之3 規定論處，業經法務部
    88年5 月18日以法88檢字第001669號函告週知。再就醫學文
    獻所知，酒精對人體造成之影響，於呼氣時酒精濃度達每公
    升0.25毫克（約合體內血液中酒精濃度50ＭＧ＼ＤＬ或0.
    05％）即會輕度中毒，造成輕度協調功能降低；呼氣酒精濃
    度達每公升0.5 毫克時（約合體內血液中酒精濃度100 ＭＧ
    ＼ＤＬ或0.1 ％）呈現輕度到中度中毒症狀，出現反應較慢
    、感覺減低、影響駕駛之狀況，有行政院國軍退除役官兵輔
    導委員會臺北榮民總醫院88年8 月5 日（88）北總內字第26
    868 號函文可據。本件被告於肇事後經警察測得其呼氣中酒
    精濃度達每公升0.27毫克，且為警查獲時，身上散發酒味，
    做直線測試，平衡動作時有手腳顫抖現象，有前開刑法第
    185 條之3 案件測試觀測紀錄表在卷可按，於路口倒車撞及
    停等紅燈之被害人所駕駛之小客車，顯然無法安全駕駛，依
    前開說明，足證被告於駕車之始及檢測當時均已因飲酒達不
    能安全駕駛之情狀，是被告上開自白與事實相符，自可採為
    認定事實之證據，其因服用酒類不能安全駕駛動力交通工具
    之犯罪事實，堪以認定。
四、核被告所為，係犯刑法第185 條之3 之服用酒類不能安全駕
    駛動力交通工具而駕駛罪，又被告劉慶茂於肇事後，留在現
    場等候，於有偵查犯罪職權之機關或公務員尚未發覺其犯罪
    前，主動向據報到場之員警王登永表明其為肇事者及酒醉駕
    車，而接受裁判等情，有屏東縣政府警察局交通事故肇事人
    自首情形紀錄表1 份在卷足參，符合自首要件，爰依刑法第
    62條前段減輕其刑。爰審酌酒後駕車之危害及酒後不應駕車
    之觀念，已透過學校教育、政令宣導及各類媒體廣為介紹傳
    達各界週知多年，被告對於酒後不能駕車，及酒醉駕車之危
    險性，應有相當之認識，詎其明知飲酒致醉，不能安全駕駛
    ，猶駕車上路，顯心存僥倖，並乏尊重其他用路人生命、財
    產安全之觀念，應予非難，惟考量被告本件酒醉駕車肇事，
    並未造成任何人員受傷之不幸事故，且被告犯後已坦承犯行
    ，堪認具有悔意，以及酒醉程度暨其家庭經濟狀況小康、高
    職教育程度等一切情狀，爰量處如主文所示之刑，並依其資
    力、職業及社會地位等節，諭知易科罰金折算標準，以示懲
    儆。
據上論斷，應依刑事訴訟法第273 條之1 第1 項、第284 條之1
、第299 條第1 項前段，刑法第185 條之3 、第41條第1 項前段
、第62條、刑法施行法第1條之1，判決如主文。
本案經檢察官潘國威到庭執行職務。
中    華    民    國  100     年    9     月    15    日
                  刑事第一庭    法  官  蕭筠蓉
以上正本證明與原本無異。
如不服本判決應於收受判決後10日內向本院提出上訴書狀，並應
敘述具體理由；其未敘述上訴理由者，應於上訴期間屆滿後20日
內向本院補提理由書（均須按他造當事人之人數附繕本）「切勿
逕送上級法院」。
中    華    民    國  100     年    9     月    15    日
                                書記官  張語恬
附錄本案論罪科刑法條全文：
刑法第185條之3
服用毒品、麻醉藥品、酒類或其他相類之物，不能安全駕駛動力
交通工具而駕駛者，處1 年以下有期徒刑、拘役或科或併科15萬
元以下罰金。